【裁判字號】    89,易,3267
【裁判日期】    891220
【裁判案由】    竊盜
【裁判全文】
臺灣臺中地方法院刑事判決                        八十九年度易字第三二六七號
    公  訴  人  臺灣臺中地方法院檢察署檢察官
    被      告  丙○○
右列被告因竊盜案件，經檢察官提起公訴（八十九年度偵字第一四三七九號），本院
判決如左：
    主  文
丙○○連續竊盜，累犯，處有期徒刑柒月。
    事  實
一、丙○○前於民國八十六年間先後因竊盜案件，經本院分別判處有期徒刑三月、四
    月確定，經合併定應執行之刑為有期徒刑六月，於八十七年九月二日執行完畢。
    詎仍不知悔改，又基於意圖為自己不法所有之概括犯意，於八十九年七月十六日
    十九時許（起訴書誤載為同年七月十五日十九時許），在台中市○○路、大業路
    口，見甲○○所有牌照號碼ＥＸＦ－一一一號機車停放該處未上鎖，即將該機車
    推走而竊取之，得手後因該機車損壞，丙○○乃將該機車之車牌卸下，將機車棄
    置於台中市○○路、大業路口之東興公園旁；再於同年月三十日九時許，在台中
    市○○路一三二巷十四號前，見乙○○所有牌照號碼ＴＦＮ－七九一號機車停放
    該處，機車鑰匙仍插於電門未拔下，認有機可趁，竟發動引擎騎乘離去，而竊取
    該機車，得手後並將該機車之車牌拆下棄於台中市○○○街旁之麻園頭溪，改掛
    前所竊得之ＥＸＦ－一一一號機車車牌供己代步使用。嗣於同年八月二日十八時
    許，丙○○騎乘前開贓車行經台中市○○路與華美西街口，為警查獲。
二、案經台中市警察局移送臺灣臺中地方法院檢察署檢察官偵查起訴。
    理  由
一、訊據被告丙○○坦承有竊取ＴＦＮ－七九一號機車之事實，惟否認有竊取ＥＸＦ
    －一一一號機車之事實，並辯稱：是於竊取ＴＦＮ－七九一號機車後才去竊取Ｅ
    ＸＦ－一一一號機車之車牌，並未竊取機車云云。經查，被告先於八十九年七月
    十六日晚上七時許在路邊竊得該ＥＸＦ－一一一號機車，後來因機車損壞，故只
    拿車牌，後來才再偷ＴＦＮ－七九一號機車改掛車牌等情，業據被告於警訊及偵
    查中供述甚明，核與被害人甲○○、乙○○指訴之情節相符，並有贓物認領保管
    收據、車輛竊盜、車牌失竊資料個別查詢報表－查詢車輛認可資料各二紙、照片
    五幀在卷可資佐證，被告於本院審理中雖辯稱未竊取ＥＸＦ－一一一號機車，僅
    竊取車牌云云，惟查，被害人甲○○所有ＥＸＦ－一一一號機車係於八十九年七
    月十五日二十一時許停放於台中市○○路與大業路口，於同年月十六日十九時許
    發現機車遭竊，業據被害人甲○○於警訊中指訴甚明，並有前開車輛竊盜、車牌
    失竊資料個別查詢報表－查詢車輛認可資料在卷可資佐證，核與被告於警、偵訊
    中供述行竊之時間、地點均相符，被告於本院審理中供稱係於為警查獲當日（即
    八十九年八月二日）上午九時許方竊取該ＥＸＦ－一一一號機車之車牌云云，與
    被害人所指訴之失竊時間不符，應認被告於警、偵訊中自承有竊取該ＥＸＦ－一
    一一號機車之供述為可採，其辯稱僅竊取ＥＸＦ－一一一號機車之車牌未竊取機
    車云云，要係事後卸責之詞，不足採信。本案事證明確，被告右揭竊盜犯行洵堪
    認定。
二、核被告丙○○所為，係犯刑法第三百二十條第一項之竊盜罪。被告先後二次竊盜
    犯行，時間緊接，犯罪手段相似，且係觸犯構成犯罪要件相同之罪名，顯係基於
    概括犯意而反覆為之，為連續犯，應依刑法第五十六條之規定論以一罪，並加重
    其刑。又被告前於八十六年間先後因竊盜案件，經本院分別判處有期徒刑三月、
    四月確定，經合併定應執行之刑為有期徒刑六月，於八十七年九月二日執行完畢
    ，有臺灣高等法院被告全國前案紀錄表、臺灣臺中地方法院檢察署刑案資料查註
    紀錄表在卷可按，其於有期徒刑執行完畢後，五年以內再犯本件有期徒刑以上之
    罪，為累犯，應依刑法第四十七條之規定，遞加重其刑。爰審酌被告前有二次竊
    盜前科紀錄，經刑之執行後猶不知惕勵自新，再犯竊盜罪，且於短短十餘日內即
    竊取兩部機車，危害社會治安，情節非輕，及其品行、犯罪之動機、目的、手段
    、犯罪所生之危害、犯後態度等一切情狀，量處如主文所示之刑。
據上論斷，應依刑事訴訟法第二百九十九條第一項前段，刑法第三百二十條第一項、
第五十六條、第四十七條，罰金罰鍰提高標準條例第一條前段，判決如主文。
中      華      民      國      八十九      年    十二    月    二十    日
                                    臺灣臺中地方法院刑事第二庭
                                        法  官  呂麗玉
右正本證明與原本無異。
如不服本判決，應於判決送達後十日內向本院提出上訴狀，上訴於臺灣高等法院臺中
分院( 須附繕本 )。
                                        書記官
中      華      民      國      八十九      年    十二    月    二十二  日
刑法第三百二十條第一項
意圖為自己或第三人不法之所有，而竊取他人之動產者，為竊盜罪，處五年以下有期
徒刑、拘役或五百元以下罰金。


司法院資訊處製作；財團法人民間司法改革基金會備份。
